臺灣臺北地方法院民事判決　　　　　　　94年度訴字第3496號
原　　　告　第一商業銀行股份有限公司
法定代理人　戊○○
訴訟代理人　己○○
　　　　　　丁○○
被　　　告　御品養生館股份有限公司（原名順天堂養生館國際
　　　　　　興業股份有限公司）
法定代理人　丙○○
被　　　告　丙○○
　　　　　　甲○○
上　一　人
訴訟代理人　乙○○
上列當事人間請求清償借款事件，本院於民國94年10月13日言詞
辯論終結，判決如下：
    主    文
被告應連帶給付原告新台幣貳佰肆拾壹萬玖仟貳佰零捌元，及自
民國九十三年十月十五日起至清償日止，按年息百分之6.15計算
之利息，並自民國九十三年十月十六日起至民國九十四年四月六
日止，按上開利率百分之十，自民國九十四年四月七日起至清償
日止，按上開利率20%計算之違約金。
訴訟費用由被告連帶負擔。
本判決於原告以新台幣捌拾萬柒仟元供擔保後，得假執行。
    事實及理由
一、本件被告數人，其住所雖不在一法院管轄區域內，惟依民事
    訴訟法第20條前段之規定，各該住所在地之法院俱有管轄權
    。而被告丙○○（原名：李惠華即李蕙華）住所在台北市○
    ○區○○街40號5樓，屬本院管轄區域，依上開規定，本院
    就本件自有管轄權；又被告均未於最後言詞辯論期日到場，
    核無民事訴訟法第386條所列各款情形，應依原告之聲請，
    由其一造辯論而為判決。均合先敘明。
二、原告主張：被告御品養生館股份有限公司（原名順天堂養生
    館國際興業股份有限公司，下稱御品公司）於民國93年4月2
    日，邀同其餘被告丙○○（原名：李惠華即李蕙華）、甲○
    ○為連帶保證人，與其簽訂約定書及保證書，依約定書第1
    條約定﹕本約定書所稱一切債務，係指立約人於現在（含過
    去所負現在尚未清償）及將來對貴行（按即原告）所負之票
    據、借款、墊款、保證等債務，並包括其利息、遲延利息、
    違約金、損害賠償及其他有關費用；保證書前言及第1條則
    載明：連帶保證人李惠華、甲○○今向第一商業銀行股份有
    限公司保證順天堂養生館國際興業股份有限公司（下稱債務
    人）對貴行（按即原告）所負之一切債務（含過去所負現在
    尚未清償）及將來對貴行（按即原告）所負之借款、票據、
    墊款、保證、損害賠償及其他債務，以本金三千萬元為限額
    ，願與債務人連帶負全部償付之責任。嗣被告御品公司於93
    年4月6日向其借款1筆，金額新台幣（下同）三百萬元，約
    定利息以年息6.15%計付，期間6個月，按月繳息，本金到期
    一次清償，並約定未按月支付利息或到期不履行時，除按上
    開約定利率計付遲延利息外，逾期在六個月以內者，另按約
    定利率百分之十，逾期超過六個月部分，另按約定利率百分
    之二十加付違約金。詎被告御品公司僅繳付利息至93年10月
    14日止，及償付部分本金五十八萬零七百九十二元外，尚欠
    本金二百四十一萬九千二百零八元及應付之利息、違約金，
    上開借款業於93年10月6日到期，迭經催討無效，依法被告
    自應負連帶清償責任，為此提起本件訴訟等語。並聲明：如
    主文第一項所示。
三、被告方面：
    被告均未於最後言詞辯論期日到場，惟據其於前言詞辯論期
    日到場則以：經查證連帶保證人即被告法定代理人丙○○並
    沒有簽名，而且也沒有對保的動作，請原告證明資金的流向
    ，保證書上簽名與借據上簽名不同等語，資為抗辯。並聲明
    ：原告之訴駁回。
四、得心證之理由：
（一）本件原告主張之事實，已據其提出借據、保證書各1紙、
      約定書3紙、第一商業銀行放款（單筆授信）攤還及收息
      記錄查詢單2紙、第一商業銀行存款明細分類帳1紙（均影
      本）、一銀基準利率變動表、第一商業銀行轉帳收入傳票
      、第一商業銀行放款貸放傳票、支票存款送款簿、存摺類
      存款／取款憑條各1紙及第一商業銀行印鑑卡3紙為證，核
      屬相符，並為被告所不否認保證書、借據上之印章看起來
      是一樣的（見本院94年9月8日言詞辯論筆錄第2頁），自
      堪信上開證據為真正。
（二）被告雖辯稱略以：連帶保證人即被告丙○○並沒有簽名，
      也沒有對保的動作，保證書上簽名與借據上簽名不同云云
      。並提出李惠華之簽名式樣1件為證。而原告則主張當時
      有經過對保等情。經查，上開借據上李惠華之簽名雖以肉
      眼觀之，固與保證書上之李惠華簽名式樣不甚一致，惟查
      ，被告於93年4月2日向原告提出印鑑卡時，約定以印鑑卡
      上之印鑑式樣為準，業據原告提出印鑑卡3件為證（附於
      本院94年9月22日筆錄後）。且以肉眼觀之，借據上印鑑
      與印鑑卡者除因縮印致有大小不同外，其餘特徵堪認均相
      符，而系爭借款款項已經原告撥入被告公司的帳戶，並由
      被告公司取款匯入被告公司的關係企業等情，亦有第一商
      業銀行放款貸放傳票、支票存款送款簿、存摺類存款／取
      款憑條各1紙在卷可稽。足見本件借款確屬被告御品公司
      所借，且被告丙○○（原名：李惠華即李蕙華）、甲○○
      亦確知其等為被告御品公司上開借款之連帶保證人，是被
      告上開所辯均無可取，原告主張則為可取。
（三）按借用人應於約定期限內，返還與借用物種類、品質、數
      量相同之物，未定返還期限者，借用人得隨時返還，貸與
      人亦得定一個月以上之相當期限，催告返還。民法第478
      條定有明文。又遲延之債務，以支付金錢為標的者，債權
      人得請求依法定利率計算之遲延利息。但約定利率較高者
      ，仍從其約定利率。當事人得約定債務人於債務不履行時
      ，應支付違約金。同法第233條第1項、第250條第1項亦分
      別明定。稱保證者，謂當事人約定，一方於他方之債務人
      不履行債務時，由其代負履行責任之契約。保證債務，除
      契約另有訂定外，包含主債務之利息、違約金、損害賠償
      及其他從屬於主債務之負擔。連帶債務之債權人，得對債
      務人中之一人或數人，同時或先後請求全部或一部之給付
      ，同法第739條、第740條、第273條第1項亦分別定有明文
      。查，被告御品公司既尚欠原告二百四十一萬九千二百零
      八元及如原告聲明（按即如主文第1項）所示之利息、違
      約金未清償，並已到期，被告丙○○（原名：李惠華即李
      蕙華）、甲○○均為被告御品公司之連帶保證人，自應與
      被告御品公司就上開債務負一次連帶清償之責。
（四）從而，原告依消費借貸及連帶保證契約請求被告連帶給付
      借款二百四十一萬九千二百零八元，及如主文第1項所示
      之利息、違約金為有理由，應予准許。
五、原告陳明願供擔保，聲請宣告假執行，經核尚無不合，爰酌
    定相當之擔保金額准許之。
六、兩造其餘主張及所提證據與本院上開論斷無涉或無違，不予
    贅述。被告另陳報已向行政院金融監督管理委員會等相關機
    關陳情，請求於調查後再進行本件程序部分，本院認無必要
    ，併此敘明。
七、訴訟費用負擔之依據：民事訴訟法第85條第2項。
中　　華　　民　　國　　94　　年　　10　　月　　27　　日
                民事第一庭    法    　官　張明輝
以上正本係照原本作成
如對本判決上訴，須於判決送達後20日內向本院提出上訴狀
中　　華　　民　　國　　94　　年　　10　　月　　27　　日
                     　　　　 法院書記官　周其祥
